臺灣板橋地方法院刑事判決　　　　　　　　　　　　九十一年度訴字第一○五三號
　　公　訴　人　臺灣板橋地方法院檢察署檢察官
　　被　　　告　甲○○
右列被告因違反槍砲彈藥刀械管制條例案件，經檢察官提起公訴（九十一年度偵字第
三三五九號），本院判決如左：
    主  文
甲○○未經許可，寄藏可發射子彈具有殺傷力之改造槍枝，處有期徒刑壹年貳月，併
科罰金新臺幣萬元，罰金如易服勞役，以銀元佰元即新臺幣玖佰元折算壹日。扣
案之仿P.BERETTA廠半自動手槍製造之改造槍枝壹把（槍枝管制編號：000000
0000，含彈匣壹個）及改造子彈貳顆，均沒收。
    事  實
一、甲○○於民國九十年七、八月間某日（確實日期不詳，起訴書誤載為九十年九月
    十日，應予更正），在其停放於臺北縣三峽鎮○○路○段五三○號四樓住處之車
    上，受託代為保管黃明仁（另案審理）所交付具有殺傷力之仿P.BERETTA廠半自
    動手槍製造之改造金屬玩具手槍（槍枝管制編號：0000000000號，含
    彈匣一個）一把、改造子彈五顆（其中三顆改造子彈於鑑定過程中業經試射擊發
    ），以及黃明仁所有供其製造槍彈所用半成品改造手槍一支、彈匣一個、不具殺
    傷力之子彈六顆、半成品改造子彈十五顆、底火七十八顆、黑色火藥二包（毛重
    4.7公克）、拆解槍枝工具一組等物，其旋即將之置放其上址住處，而寄藏該等
    槍彈。嗣於九十一年二月二日上午十二時許，為警循線在其前開住所內查獲，並
    扣得上開具殺傷力之改造手槍一把、改造子彈五顆（其中三顆改造子彈於鑑定過
    程中業經試射擊發）及黃明仁所有供其製造槍彈所用半成品改造手槍一支、彈匣
    一個、不具殺傷力之子彈六顆、半成品改造子彈十五顆、底火七十八顆、黑色火
    藥二包（毛重4.7公克）、拆解槍枝工具一組等物，而循線偵悉上情。
二、案經臺北縣政府警察局三峽分局報請臺灣板橋地方法院檢察署檢察官偵查起訴。
    理  由
一、訊據被告甲○○固坦承有於前開時地受託保管黃明仁所交付之上述槍彈之情不諱
    ，惟矢口否認有何未經許可寄藏可發射子彈具有殺傷力之槍砲之犯行，辯稱：黃
    明仁將上述改造手槍交給伊時，該槍枝後面已經卡住不能使用，且黃明仁告訴伊
    那些東西只是玩具云云。經查，扣案之槍、彈經送請內政部警政署刑事警察局鑑
    定結果，認送鑑之改造手槍一枝係由仿P.BERETTA廠半自動手槍外型製造之玩具
    手槍換裝土造金屬槍管、土造金屬槍機及土造金屬撞針改造而成，雖欠缺撞針簧
    ，但仍可供擊發適用子彈，認具殺傷力；子彈五顆係由土造金屬彈殼，加裝土造
    金屬彈頭組合而成之土造子彈，認具殺傷力，此有該局九十一年三月六日刑鑑字
    第○九一○○二八四○四號函一份在卷可按，復有搜索扣押筆錄一紙、照片三張
    附卷可稽，並有上述改造手槍一把及改造子彈五顆（其中三顆改造子彈於鑑定時
    業經試射擊發）扣案足憑。被告雖以前詞置辯，然查被告於警訊時已自承伊與黃
    明仁曾於九十年九月中旬在三鶯橋下之工廠外之停車場，試射上述改造手槍並已
    擊發等情明確（見偵查卷第五頁背面），是被告對於黃明仁所交付之上述改造手
    槍並非玩具，且尚可使用等事實應知之甚明；再參以被告於本院審理時陳稱「（
    問黃明仁拿東西給你時，他怎麼說？）他之前就知道警察在找他，所以他就把部
    分東西丟到我車上，我想車子要開，所以我就拿到四樓，隨便丟著。」等語甚詳
    （見本院九十一年七月一日審判筆錄），則被告於寄藏上述槍彈時，已知黃明仁
    係為規避警方查緝而託其代為保管該批彈藥，則其又豈能對該批槍彈並非玩具等
    情委為不知？此益徵被告所辯顯屬事後卸責之詞，不足採信。本件事證已臻明確
    ，被告犯行堪以認定，應依法論科。
二、查扣案之改造手槍及改造子彈均係具有殺傷力之槍砲及子彈，分別屬槍砲彈藥刀
    械管制條例第四條第一項第一、二款所稱之可發射子彈具有殺傷力之槍砲及子彈
    ，依同條例第五條規定，非經中央主管機關許可不得持有、寄藏，被告未經許可
    寄藏該等槍砲及子彈，核其所為，係犯槍砲彈藥刀械管制條例第十條第四項之未
    經許可寄藏可發射子彈具有殺傷力之改造玩具手槍罪及同條例第十二條第四項之
    未經許可寄藏子彈罪；其係以一行為觸犯上開二罪名，為想像競合犯，應依刑法
    第五十五條前段規定，從一重之未經許可寄藏可發射子彈具有殺傷力之改造玩具
    手槍罪處斷；至其持有上開改造玩具手槍及子彈之低度行為，應為寄藏之高度行
    為所吸收，不另論罪。爰審酌被告任意受託保管具有殺傷力之槍彈，對社會治安
    構成潛在威脅，並參酌其素行狀況、犯罪動機、目的、手段及犯罪後態度等一切
    情狀，量處如主文所示之刑，並就併科罰金刑部分諭知易服勞役之折算標準，以
    示懲戒。
三、扣案如事實欄所載之仿P.BERETTA廠半自動手槍製造之改造金屬玩具手槍一把（
    槍枝管制編號：0000000000號，含彈匣一個）及子彈二顆，係屬違禁
    物，依刑法第三十八條第一項第一款之規定宣告沒收。至於另外三顆改造子彈，
    已於鑑定過程中試射擊發，前開鑑驗通知書記載甚明，既已經試射擊發而不具有
    殺傷力，並非違禁物，不為沒收之諭知。又扣案之半成品改造手槍一支、彈匣一
    個、不具殺傷力之子彈六顆、半成品改造子彈十五顆、底火七十八顆、黑色火藥
    二包（毛重4.7公克）、拆解槍枝工具一組，係另案被告黃明仁所有供其製造槍
    彈所用，均非違禁物，亦非被告供本件犯罪所用之物，該等物品自宜於黃明仁所
    涉違反槍砲彈藥刀械管制條例案件項下另為適宜處理，本院就該等物品即均不予
    宣告沒收，附此敘明。
四、末按，槍砲彈藥刀械管制條例第十九條第一項原規定：「犯第七條、第八條、第
    十條、第十一條、第十二條第一項至第三項、第十三條第一項至第三項之罪，經
    判處有期徒刑者，應於刑之執行完畢或赦免後，令入勞動場所，強制工作，其期
    間為三年。」，此宣告強制工作之規定，業經於九十年十一月十四日刪除，並經
    公布施行，依保安處分適用裁判時之法律，爰不另行宣告保安處分，併此敘明。
據上論斷，應依刑事訴訟法第二百九十九條第一項前段，槍砲彈藥刀械管制條例第十
一條第四項、第十二條第四項，刑法第十一條前段、第四十七條、第四十二條第二項
、第三十八條第一項第一款，罰金罰鍰提高標準條例第二條，現行法規所定貨幣單位
折算新臺幣條例第二條，判決如主文。
本案經檢察官孫治平到庭執行職務
中      華      民      國      九十一      年      七      月  十五  日
                                      臺灣板橋地方法院刑事第一庭
                                          法  官  邱  靜  琪
右正本證明與原本無異。
如不服本判決，應於判決送達後十日內向本院提出上訴狀 (應附繕本) ，上訴於臺灣
高等法院。
                                          書記官  黃  頌  棻
中      華      民      國      九十一      年      七      月    十八  日
附錄本案論罪科刑法條全文：
槍砲彈藥刀械管制條例第十條第四項：
未經許可擅自改造模型槍、販賣或運輸改造模型槍者，處無期徒刑或五年以上有期徒
刑，併科新臺幣一千萬元以下罰金。
未經許可，轉讓、出租或出借改造模型槍者，處五年以上有期徒刑，併科新臺幣一千
萬元以下罰金。
意圖供自己或他人犯罪之用，而犯前二項之罪者，處無期徒刑或七年以上有期徒刑，
併科新臺幣一千萬元以下罰金。
未經許可，持有、寄藏或意圖販賣而陳列改造模型槍者，處三年以上十年以下有期徒
刑，併科新臺幣七百萬元以下罰金。
第一項至第三項之未遂犯罪之。
槍砲彈藥刀械管制條例第十二條第四項：
未經許可，製造、販賣或運輸子彈者，處一年以上七年以下有期徒刑，併科新臺幣五
百萬元以下罰金。
未經許可，轉讓、出租或出借子彈者，處六月以上五年以下有期徒刑，併科新臺幣三
百萬元以下罰金。
意圖供自己或他人犯罪之用，而犯前二項之罪者，處三年以上十年以下有期徒刑，併
科新臺幣七百萬元以下罰金。
未經許可，持有、寄藏或意圖販賣而陳列子彈者，處五年以下有期徒刑，併科新臺幣
三百萬元以下罰金。
第一項至第三項之未遂犯罰之。
